# 合作方捐赠的账务处理

提问人：1091 时间：2019-04-19 14:48:15
A 公司目前处于产品的研发阶段，其合作方B 向 A 捐赠 200 万元，对 A的产品研发进行补助，同时约定 A 研发成功后，其产品只能销售给 B，请问 A、B 的各自账务处理是？A 的研发假设可以资本化，如果 200 万冲减其资本化金额的话，是否会影响其研发费用加计扣除的金额？谢谢各位老师

回答人：chenyiwei
如果 “A研发成功后，其产品只能销售给B”，即该项目实际上是专为 B服务的，则 A 收到B 的研发补贴，应冲减研发支出。这确实可能影响到其对加计扣除政策的享受，具体请咨询税务专业人士意见。

提问人：1091 时间：2019-04-20 17:47:50
陈版，如果 A 的研发支出估计要发生 3000 万以上， 200 万是不能覆盖其研发成本的，那是否可以理解成 B 通过支付 200 万取得 A产品的专供权，是否可在 A 产品的专供期内进行摊销？A 取得的 200 万在专供期内分期计入收益？

回答人：chenyiwei
直接冲减研发支出的做法更合理。

提问人：1091 时间：2019-04-22 17:24:56
原因是？陈版可否详细说明下，谢谢啦

回答人：chenyiwei
由于研发补贴不足以弥补成本，因此研发不是一项具有独立商业价值的单独业务，应作为一个整体确认研发和销售的收入。